【裁判字號】    98,聲,206
【裁判日期】    980327
【裁判案由】    返還提存物
【裁判全文】
臺灣桃園地方法院民事裁定            98年度聲字第206號
聲  請  人  國泰世華商業銀行股份有限公司
法定代理人  甲○○
代  理  人  丙○○
相  對  人  丁○○
相  對  人  乙○○
                        1號
相  對  人  官宗福即全平自助火鍋小吃店
上列當事人間聲請返還擔保金事件，本院裁定如下：
    主  文
本院九十五年度存字第六四二一號提存事件聲請人所提存之擔保
金新臺幣拾萬元，准予返還。
聲請程序費用由相對人負擔。
    理  由
一、本件聲請人業依銀行法及金融機構合併法規定，於民國96年
    12月19日合併中聯信託投資股份有限公司，聲請人為合併後
    之存續公司，依法概括承受中聯信託投資股份有限公司之權
    利義務，有聲請人提出之行政院金融監督管理委員會96年11
    月8 日金管銀(六)字第09600482330 號函在卷可稽，是以，原
    屬中聯信託投資股份有限公司之權利義務，自應由聲請人繼
    續享有或負擔，合先敘明。
二、按訴訟終結後，供擔保人證明已定20日以上之期間，催告受
    擔保利益人行使權利而未行使者，法院應依供擔保人之聲請
    ，以裁定命返還其提存物，民事訴訟法第104 條第1 項第3
    款定有明文。依同法第106 條規定，上開規定於其他依法令
    供訴訟上之擔保者準用之。而訴訟終結，宜從廣義解釋，包
    括執行程序終結在內。故債權人於執行程序終結後，定20日
    以上之期間催告受擔保利益人行使權利而未行使者，法院即
    得依上開規定裁定准許返還提存物。
三、聲請意旨略以：
    (一)聲請人前因概括承受中聯信託投資股份有限公司全部資產
      負債及全部營業（承受基準日為民國96年12月29日），並
      繼續營業，並依金融機構合併法第18條辦理公告在案。
    (二)聲請人前因清償借款事件，依本院95年度裁全字第9788號
      民事裁定，為擔保對相對人財產之假扣押，曾提供新臺幣
      （下同）30萬元為擔保金，向本院以95年度存字第6421號
      提存事件提存在案，並聲請對相對人之財產實施假扣押之
      執行。茲因聲請人聲請撤回全部假扣押之執行，並依民事
      訴訟法第104 條第1 項第3 款後段之規定，通知相對人行
      使權利並向法院為行使權利之證明，經本院以97年度聲字
      第1683號函命相對人對於聲請人行使權利，而相對人迄未
      對於聲請人行使權利。爰依法聲請返還系爭擔保金等語。
四、經查：
    (一)第三人中聯信託投資股份有限公司（以下簡稱中聯公司）
      前因請求給付借款，向本院聲請願供擔保請准對相對人之
      財產為假扣押，經本院以95年度裁全字第9788號裁定中聯
      公司以30萬元為相對人供扣保後，得對於相對人在本院轄
      區內之財產，在877,365 元之範圍內，予以假扣押，經中
      聯公司提供30萬元為擔保金，以本院95年度存字第6421號
      提存事件受理在案後，向本院聲請假扣押之執行，經本院
      以95年度執全字第5479號受理在案等情，業據本院依職權
      調閱上開卷宗查閱無訛。
    (二)嗣中聯公司於96年12月間，將其對相對人之本案借款債權
      ，讓與第三人馬來西亞商富析資產管理股份有限公司臺灣
      分公司（以下簡稱富析公司），並於96年12月4 日登報公
      告，富析公司並於97年5 月27日具狀撤回上開假扣押之執
      行等情，亦有民事撤回假扣押強制執行聲請狀附於本院上
      開95年度執全字第5479號執行卷、登報公告附於本院96年
      度執助字第812 號執行卷可稽。
    (三)金融機構合併法第15條第1 項第2 款規定：金融機構讓與
      其不良債權時，就該債權對債務人或保證人已取得之執行
      名義，其效力及於資產管理公司等語，中聯公司雖將其對
      相對人之債權，讓與富析公司，惟中聯公司就其依據上開
      假扣押裁定所提存之擔保物，並非當然由富析公司承受，
      是聲請人概括承受中聯公司之權利義務，當包括本件擔保
      金之返還權利，先予敘明。
五、復查，聲請人主張上開事實，業據提出上開證物供本院查對
    無訛，本院並依職權調取本院95年度裁全字第9788號民事裁
    定暨執行卷宗、95年度存字第6421號提存卷宗、97年度聲字
    第1683號通知行使權利卷宗核閱屬實；復向本院及臺灣台北
    地方法院查詢無誤，有本院民事紀錄科查詢表2 紙、臺灣台
    北地方法院年月日北院隆文字第0980002066號函1 紙在卷可
    稽，堪信聲請人上開主張為真正，依上揭說明，聲請人之聲
    請，核無不合，應予准許。
六、爰裁定如主文。
中    華    民    國    98    年    3     月    27    日
                  民事第三庭  法  官  陳心婷
以上正本證明與原本無異。
如對本裁定抗告須於裁定送達後10日內向本院提出抗告狀，並應
繳納抗告裁判費新台幣1,000 元。
                              書記官  林君燕
中    華    民    國    98    年    3     月    27    日


司法院資訊處製作；財團法人民間司法改革基金會備份。
